臺灣新北地方法院刑事裁定　
111年度毒聲字第611號
聲  請  人  臺灣新北地方檢察署檢察官
被      告  吳宗諭




上列被告因違反毒品危害防制條例案件（111年度毒偵字第768號
），經檢察官聲請送觀察、勒戒（111年度聲觀字第486號），本
院裁定如下：
    主  文
甲○○施用第二級毒品，應送勒戒處所觀察、勒戒，其期間不得逾
2月。
    理  由
一、聲請意旨略以：
　　被告甲○○基於施用第二級毒品甲基安非他命之犯意，於民國
    110年12月24日下午2時15分許為臺灣新北地方檢察署採尿室
    人員採尿時起回溯96小時內之某時，在不詳地點，以不詳方
    式，施用甲基安非他命各1次。嗣經臺灣新北地方檢察署採
    尿室人員採集其尿液檢體送驗，結果呈安非他命、甲基安非
    他命陽性反應，爰依毒品危害防制條例第20條第3項、第1項
    及觀察勒戒處分執行條例第3條第1項規定，聲請裁定將被告
    送勒戒處所觀察、勒戒等語。
二、法律規定：
　　犯毒品危害防制條例第10條之罪者，檢察官應聲請法院裁定
    ，或少年法院（地方法院少年法庭）應先裁定，令被告或少
    年入勒戒處所觀察、勒戒，其期間不得逾2月；依前項規定
    為觀察、勒戒或強制戒治執行完畢釋放後，3年後再犯第10
    條之罪者，適用前2項之規定，同條例第20條第1項、第3項
    定有明文。
三、本案認定被告有施用毒品之證據：
  ㈠被告經檢察官合法傳喚未到庭，惟查：
  ⒈被告於110年12月24日在臺灣新北地方檢察署採尿室所採集尿
    液檢體（檢體編號：000000000號），檢送台灣尖端先進生
    技醫藥股份有限公司以酵素免疫分析法（EIA）初驗，再以
    氣相層析質譜儀法（GC/MS）複驗結果，確認被告尿液呈安
    非他命、甲基安非他命陽性反應，有該檢驗機構111年1月11
    日出具之濫用藥物檢驗報告、臺灣新北地方檢察署施用毒品
    犯尿液檢體監管紀錄表各1份在卷可佐。
  ⒉甲基安非他命經口服投與後約70％於24小時內自尿中排出，約
    90％於96小時內自尿中排出，由於甲基安非他命成分之檢出
    與其投與方式、投與量、個人體質、採尿時間與檢測儀器之
    精密度等諸多因素有關，因此僅憑尿液中呈甲基安非他命陽
    性反應，並無法確實推算吸食時間距採集時間之長短，惟依
    上述資料推斷，最長可能不會超過4日乙節，據衛生署藥物
    食品檢驗局（後改制為衛生福利部食品藥物管理署）81年2
    月8日（81）藥檢壹字第001156號函示明確，亦屬本院辦理
    施用毒品案件職務上所已知之事實。又酵素免疫分析法屬免
    疫學分析原理，當其他藥物化學結構相近才可能引起偽陽性
    ，氣相層析質譜儀法則係目前確認藥物篩檢結果時最常採用
    之確認方法，在良好的操作條件下，以氣相層析質譜儀作藥
    物及其代謝物之定性及定量分析，均不致有偽陽性反應產生
    ，亦有行政院衛生署管製藥品管理局（後改制為衛生福利部
    食品藥物管理署）92年6月20日管檢字第0920004713號函解
    釋甚詳。被告所採集之尿液送驗結果，既呈安非他命、甲基
    安非他命陽性反應，而該結果係採用氣相層析質譜儀法進行
    確認，已足排除偽陽性反應之可能。
  ⒊被告尿液檢驗結果，安非他命之濃度為5,060ng/mL、甲基安
    非他命之濃度則高達24,180ng/mL，毒品濃度甚高，足認被
    告於為臺灣新北地方檢察署採尿室人員採尿時起回溯96小時
    內之某時，確有施用第二級毒品甲基安非他命之事實。
  ㈡綜上，被告本案施用第二級毒品罪犯行，可以認定。
四、被告本案犯行，距最近1次觀察、勒戒或強制戒治執行完畢
    釋放後，已超過3年，應適用觀察、勒戒程序：
  ㈠被告雖曾因施用毒品案件，經本院以96年度毒聲字第803號裁
    定送觀察、勒戒後，認無繼續施用毒品之傾向，於96年9月2
    8日執行完畢釋放出所，但迄今並無再受觀察、勒戒或強制
    戒治等保安處分之裁判及執行等情，有臺灣高等法院被告前
    案紀錄表1份在卷可稽，亦即被告本案犯行（110年12月24日
    下午2時15分許為臺灣新北地方檢察署採尿室人員採尿時起
    回溯96小時內之某時）距其最近1次因犯施用毒品罪經觀察
    、勒戒執行完畢日（即96年9月28日）既已逾3年，自應依毒
    品危害防制條例第20條第3項、第1項規定，再給予被告適用
    觀察、勒戒或強制戒治之機會，不因被告於前次觀察、勒戒
    後曾經法院另案判刑而有所不同。
  ㈡檢察官於聲請書中敘明被告經合法傳喚並親自簽收傳票送達
    證書卻無故未到，認不適合為附命完成戒癮治療之緩起訴處
    分，故選擇向法院聲請裁定觀察、勒戒等情，經核與卷內事
    證相符，核屬檢察官裁量職權之適法行使，並無違背法令或
    事實認定有誤或有重大明顯裁量瑕疵之情事，參酌被告目前
    在監服刑，客觀上亦難以進行非機構處遇之戒癮治療。從而
    ，檢察官聲請將被告送觀察、勒戒，於法相符，應予准許。
五、爰依毒品危害防制條例第20條第3項、第1項及觀察勒戒處分
    執行條例第3條第1項規定，裁定如主文。
中　　華　　民　　國　　111 　年　　5 　　月　　27　　日
                  刑事第二十庭  法　官　蕭淳元
上列正本證明與原本無異。
如不服本裁定，應於裁定送達後五日內敘明抗告理由，向本院提
出抗告狀。
                                書記官　林有象
中　　華　　民　　國　　111 　年　　5 　　月　　27　　日